【裁判字號】    90,易緝,39
【裁判日期】    900305
【裁判案由】    竊盜
【裁判全文】
臺灣臺北地方法院刑事判決              九十年度易緝字第三九號
    公  訴  人  臺灣臺北地方法院檢察署檢察官
    被      告  乙○○
右列被告因竊盜案件，經檢察官提起公訴（八十八年度偵字第一０二０八號）及併案
（八十八年度偵字第一七五０八號、一０二０八號、一０六八一號），本院判決如左
：
    主      文
乙○○連續竊盜，處有期徒刑壹年。
    事      實
一、乙○○前有竊盜、偽造文書、賭博等多次前科，二次入監執行完畢（均不構成累
    犯），民國八十六年間復因偽造有價證券罪，經臺灣臺南地方法院判處有期徒刑
    三年二月確定，八十七年八月十三日假釋出監，猶不知悔改，竟意圖為自已不法
    之所有，基於概括犯意，而於：
  (一)八十八年三月二十五日下午四時許，在其位於臺北市○○區○○街二八四巷三六
    弄七號六樓承租處，竊取其房東丁○○所有之三星牌洗衣機一台價值約新台幣（
    下同）一萬一千元得逞。
  (二)同年月二十九日二十二時三十五分許，在同右址，乘機侵入丙○○之房間內（未
    破壞門鎖）竊取丙○○所有之電腦主機（連同相關週邊設備）一套（價值約五萬
    元）及金戒指一只（價值約三千元）得手後逃逸。
  (三)同年七月二十七日十三時許，在台北縣汐止鎮○○○路六十三巷八號九樓，竊取
    甲○○放置於宿舍紙箱內其妻柯美珠所有之金手鍊（重四錢五分七厘）及女用鑲
    假鑽項鍊一條，亦得手。
二、案經被害人丁○○、丙○○、甲○○分別報警，由警察循線破獲後，分別由台北
    市政府警察局信義分局及中山分局，分別移送臺灣臺北地方法院檢察署檢察官偵
    查起訴及併案。
    理      由
一、訊據被告雖坦承右揭(二)、(三)項之事實，惟否認有第(一)項竊取洗衣機之事實，辯稱
    ：洗衣機是放在陽台供大家使用，該樓層又沒電梯，我如何偷走，房東懷疑是我
    偷的，所以後來我搬家時房東不讓我搬，我有很多東西包括電視機都還在那裏，
    我跟他解釋說洗衣機不是我偷的，但他不相信云云。惟查上開事實，除據被害人
    等指訴不移，丁○○於警訊中並陳稱被告於次日向丁○○承認竊走洗衣機，且被
    告在二日後又在同址並竊取丙○○之電腦主機及戒指（如前述），得手後即逃逸
    無，為警在丙○○之房間內採得被告之指紋一枚，始知被告所竊，被告逃逸後
    ，其房內僅餘少許衣物，未再回來取回等情，均據被害人丁○○、丙○○於警訊
    及偵查中供明，顯見該台洗衣機為被告所竊無疑，被告所辯無非卸責之詞，不足
    採信，此外並有贓物領據（金手鍊、假鑽項鍊）一紙、內政部警政署刑事警察局
    ()、(４)、(９)局紋字第八八七號鑑定書一件在卷可稽，事證明確，被告犯行
    洵堪認定。
二、核被告三次竊盜所為，均犯刑法第三百二十條第一項之竊盜罪，其三次犯行時接
    事同，所犯罪名同一，顯係基於概括之犯意為之，應論以連續犯一罪，並加重其
    刑。爰審酌被告有多次竊盜等前科，三度入監執行，有台灣高等法院檢察署刑案
    紀錄簡覆表在卷可稽，其於假釋期內猶再犯本件三次竊盜罪，犯後且百般飾詞卸
    責，毫無悔意，惡性非輕，並參酌被告其餘犯罪之動機、目的、手段、品行、智
    識程度、所生危害及犯罪後之態度等一切情狀，量處如主文所示之刑，以資懲儆
    。
據上論斷，應依刑事訴訟法第二百九十九條第一項前段，刑法第五十六條、第三百二
十條第一項、罰金罰鍰提高標準條例第一條判決如主文。
本案經檢察官蔡立文到庭執行職務
中      華      民      國       九十       年     三     月     五     日
                                      臺灣臺北地方法院刑事第五庭
                                          法  官  劉  亭  柏
右正本證明與原本無異
如不服本判決應於送達後十日內向本院提出上訴狀
                                          書記官  羅  欣  宜
中      華      民      國      九十        年     三     月     八     日
附錄本案論罪科刑法條全文
刑法第三百二十條
一意圖為自己或第三人不法之所有，而竊取他人之動產者，為竊盜罪，處五年以下有
  期徒刑、拘役或五百元以下罰金。
二意圖為自己或第三人不法之利益，而竊佔他人之不動產者，依前項之規定處斷。
三前二項之未遂犯罰之。


司法院資訊處製作；財團法人民間司法改革基金會備份。
